【裁判字號】    97,審訴,115
【裁判日期】    971111
【裁判案由】    毒品危害防制條例
【裁判全文】
臺灣士林地方法院刑事判決             97年度審訴字第115號
公  訴  人  臺灣士林地方法院檢察署檢察官
被      告  甲○○
上列被告因違反毒品危害防制條例案件，經檢察官提起公訴（九
十七年度毒偵字第一七三一號），被告為有罪之陳述，本院合議
庭裁定改行簡式審判程序，並判決如下：
    主  文
甲○○施用第二級毒品，累犯，處有期徒刑肆月；又施用第一級
毒品，累犯，處有期徒刑捌月，扣案之海洛因壹包（驗餘淨重零
點肆壹公克）及摻有海洛因之香煙貳支均沒收銷燬，應執行有期
徒刑拾月，扣案之海洛因壹包（驗餘淨重零點肆壹公克）及摻有
海洛因之香煙貳支均沒收銷燬。
    事  實
一、甲○○前因施用毒品案件，經本院以九十二年度毒聲字第一
    ０六九號裁定送觀察、勒戒後，認無繼續施用毒品之傾向，
    於民國九十三年十二月一日執行完畢釋放出所，並由臺灣士
    林地方法院檢察署檢察官以九十三年度毒偵緝字第一七五號
    為不起訴處分確定；又因施用毒品案件，由臺灣臺北地方法
    院以九十四年度訴字第五四號判決處有期徒刑八月、四月，
    應執行有期徒刑十月，經上訴臺灣高等法院以九十四年度上
    訴字第一０八四號審理後撤回上訴而確定，並於九十五年六
    月十一日執行完畢。詎被告仍未戒除毒癮，復分別基於施用
    第二級毒品甲基安非他命及第一級毒品海洛因之犯意，於九
    十七年八月十一日晚間某時許，在臺北縣板橋市友人住處內
    ，先以將甲基安非他命粉末置放於玻璃球內，燒烤吸食其煙
    霧之方式，施用第二級毒品甲基安非他命一次，再以將海洛
    因粉末摻入香煙內點燃吸食之方式，施用第一級毒品海洛因
    一次。嗣於九十七年八月十三日十四時三十分許，為警在臺
    北市○○區○○路三段與成功路口攔檢盤查，經其同意搜索
    而當場自甲○○所攜帶之皮包內扣得摻有海洛因之香煙二支
    、海洛因毒品一包（驗餘淨重零點四一公克），並為警採集
    其尿液送驗，結果呈嗎啡、安非他命及甲基安非他命陽性反
    應，始悉上情。
二、案經臺北市政府警察局南港分局報請臺灣士林地方法院檢察
    署檢察官偵查起訴。
    理  由
一、前揭犯罪事實，業據被告甲○○於偵查中、本院準備程序及
    審理時供認不諱，又被告為警查獲時，經採集其尿液送檢驗
    結果，呈嗎啡、安非他命及甲基安非他命陽性反應，有臺灣
    尖端先進生技醫藥股份有限公司九十七年八月二十七日實驗
    室檢體編號AC40844 號濫用藥物檢驗報告一份在卷可稽，復
    有查獲之海洛因一包及摻有海洛因之香煙二支扣案可資佐證
    ，而扣案海洛因一包，經檢驗結果，呈海洛因反應，確屬海
    洛因，亦有臺北市政府警察局南港分局查獲涉嫌毒品危害防
    制條例毒品初步鑑驗報告書一份在卷可憑，足徵被告自白與
    事實相符。本件事證明確，被告犯行堪以認定。
二、按犯毒品危害防制條例第十條之施用毒品罪者，檢察官應聲
    請法院裁定令被告入勒戒處所觀察、勒戒。觀察、勒戒後，
    檢察官依據勒戒處所之陳報，認受觀察、勒戒人無繼續施用
    毒品傾向者，應即釋放，並為不起訴處分；認受觀察、勒戒
    人有繼續施用毒品傾向者，檢察官應聲請法院裁定令入戒治
    處所施以強制戒治。經觀察、勒戒或強制戒治執行完畢釋放
    後，五年內再犯毒品危害防制條例第十條之罪者，檢察官或
    應依法追訴，毒品危害防制條例第二十條第一項、第二項、
    第二十三條第二項分別定有明文。查被告前因施用毒品案件
    ，經本院以九十二年度毒聲字第一０六九號裁定送觀察、勒
    戒後，認無繼續施用毒品之傾向，由臺灣士林地方法院檢察
    署檢察官以九十三年度毒偵緝字第一七五號為不起訴處分確
    定，於九十三年十二月一日釋放出所，有臺灣士林地方法院
    檢察署九十三年度毒偵緝字第一七五號不起訴處分書、法務
    部全國檢察官線上查詢刑案人犯在監所最新資料報表各一份
    在卷可稽，被告於觀察、勒戒執行完畢釋放後，五年內再犯
    毒品危害防制條例第十條之罪，經檢察官提起公訴，本院應
    予審理。按海洛因、甲基安非他命分別係毒品危害防制條例
    第二條第二項第一款、第二款所稱之第一級、第二級毒品。
    核被告施用海洛因及甲基安非他命之行為，係犯毒品危害防
    制條例第十條第一項之施用第一級毒品罪及同條例第十條第
    二項之施用第二級毒品罪。被告持有海洛因、甲基安非他命
    進而施用，其持有海洛因、持有甲基安非他命之低度行為應
    分別為施用海洛因、施用甲基安非他命之高度行為所吸收，
    均不另論罪。被告所犯施用海洛因及施用甲基安非他命二罪
    ，犯意各別，行為不同，罪名互異，應予分論併罰。又被告
    有事實欄所述犯罪科刑執行情形，有臺灣高等法院被告前案
    紀錄表附卷可參，其於有期徒刑執行完畢後五年內，再故意
    犯本件有期徒刑以上之罪，應依刑法第四十七條第一項之規
    定論以累犯，並加重其刑。爰審酌被告有施用毒品之前科，
    素行不佳，各施用海洛因、甲基安非他一次、犯罪戕害自己
    身心健康，與犯罪後供認犯行之態度，並考量被告自九十七
    年九月十五日起至衛生署桃園療養院接受美沙替代治療（見
    卷附診斷證明書）等一切情狀，分別量處如主文所示之刑，
    並定其應執行之刑。
三、扣案之海洛因一包（驗餘淨重零點四一公克）及摻有海洛因
    之香煙二支（海洛因與香煙無法析離），均係查獲之第一級
    毒品，不問屬於被告與否，應依毒品危害防制條例十八條第
    一項前段之規定宣告沒收銷燬。
據上論斷，應依刑事訴訟法第二百九十九條第一項前段、第二百
七十三條之一第一項，毒品危害防制條例第十條第一項、第二項
、第十八條第一項前段，刑法第四十七條第一項、第十一條、第
五十一條第五款，判決如主文。
本案經檢察官蔡元仕到庭執行職務。
中    華    民    國    97    年    11    月    11    日
                  刑事第一庭法  官  周明鴻
以上正本證明與原本無異。
如不服本判決應於收受判決後10日內向本院提出上訴書狀，並應
敘述具體理由；其未敘述上訴理由者，應於上訴期間屆滿後20日
內向本院補提理由書（均須按他造當事人之人數附繕本）「切勿
逕送上級法院」。
                            書記官  丁梅芬
中    華    民    國    97    年    11    月    11    日
附錄論罪科刑法條：
毒品危害防制條例第十條第一項、第二項
施用第一級毒品者，處 6 月以上 5 年以下有期徒刑。
施用第二級毒品者，處 3 年以下有期徒刑。


司法院資訊處製作；財團法人民間司法改革基金會備份。
